Minutes et répertoires du notaire Thomas CARTIER, janvier 1633 - décembre 1642 (étude XIII)
Archives nationales
- Minutes de Thomas CARTIER, janvier 1633 - décembre 1642; MC/ET/XIII/17 - MC/ET/XIII/36
  - Minutes. 1635, janvier - mai, janvier - mai 1635; MC/ET/XIII/21
    - LABARRE (François de) marchand orfèvre galeries du Louvre § vente à. .. et Jacques CAILLARD marchand orfèvre par Jullien MILLET marchand boucher, 20 mai 1635; MC/ET/XIII/21
      acte de vente; Labarre, François de
    - MUYDEBLED (Jean) maître menuisier § vente de maison par. .. à Guillaume GROUARD maître menuisier, 22 mai 1635; MC/ET/XIII/21
      acte de vente; Muydebled, Jean
    - TOUZET (Pierre) essayeur particulier et héréditaire en la maison de France § contrat de mariage entre. .. et Nicolle THIBOUST, 31 mai 1635; MC/ET/XIII/21
      contrat de mariage; Touzet, Pierre
    - TAPISSIER RICHANDEAU (Jehan) § inventaire après décès de sa femme, 8 janvier 1695; MC/ET/XIII/21
      inventaire; Richandeau, Jehan
  - Minutes. 1635, juin - décembre, juin - décembre 1635; MC/ET/XIII/22
    - BIETRY (Louis) orfèvre § obligation par. .. à Michel HAUDRY procureur au Châtelet de Paris, 2 juin 1635; MC/ET/XIII/22
      obligation; Bietry, Louis
    - Mise en apprentissage par Jeanne Tiquet, femme délaissée d'Edme Jouvet, auparavant veuve de Noël Monis, maître joueur d'instruments, demeurant rue de la Tabletterie, de Marguerite Monis, pour dix années, chez Martin Lardenie, tailleur d'habits, demeurant rue Saint-Germain-l'Auxerrois., 4 juin 1635; MC/ET/XIII/22
      Documents du Minutier central concernant l'histoire de la musique (1600-1650), par Madeleine Jurgens, tome II [études XI à XX, 1900 actes], Paris, Archives nationales, 1974, p. 613 (instrument de recherche imprimé dématérialisé, certaines notices sont plus détaillées dans la version intégrale accessible en ligne par la rubrique 'Autres instruments de recherche', voir contexte dans le Plan d’orientation général - Notaires de Paris, guides thématiques du Minutier).
      Tiquet, Jeanne
    - CUDEFO (Etienne) marchand orfèvre en l'Ile du Palais § Constitution par. .. à Jeanne LUCAS sa femme, 12 juin 1635; MC/ET/XIII/22
      Cudefo, Etienne
    - COUVREUR de maisons GORGIN Robert § ratification, 15 juin 1635; MC/ET/XIII/22
      Gorgin, Robert
    - MAUGRUER (Jeanne) § inventaire après décès de Jeanne MAUGRUER femme de Charles GILBERT maître longetier à Paris, 19 juin 1635; MC/ET/XIII/22
      inventaire; Maugruer, Jeanne
    - Contrat de mariage entre Charles Gilbert, maître papettier, demeurant rue d'Avignon, paroisse Saint-Jacques de la Boucherie, d'une part, et Jeanne Melin, veuve, demeurant rue Dauphine, paroisse Saint-André des Arts, veuve de Noël Vautelet, d'autre part., 19 juin 1635; MC/ET/XIII/22
      contrat de mariage; Avignon (rue d'); Dauphine (rue); Gilbert, Charles; Melin, Jeanne; Vautelet, Noël; papetier
    - GUILBERT (François) maître maçon § quittance à. .. par Michel LECOEUR gagne denier, 22 juin 1635; MC/ET/XIII/22
      quittance; Guilbert, François
    - Contrat de mariage entre René Sevestre, marchand fruitier, demeurant rue Saint-Germain l'Auxerrois, paroisse Saint-Germain l'Auxerrois, d'une part, et (?) Le Pris, veuve, demeurant rue Saint-Germain l'Auxerrois, paroisse Saint-Germain l'Auxerrois, veuve de Jean Lebret, compagnon rôtisseur, d'autre part., 27 juin 1635; MC/ET/XIII/22
      contrat de mariage; Saint-Germain-l'Auxerrois (rue); Le Pris, M.; Lebret, Jean; Sevestre, René; commerçant; cuisinier
    - Contrat de mariage entre honorable homme François Du Vivier, bourgeois de Paris, veuf, marchand orfèvre, demeurant rue de la Savonnerie, paroisse Saint-Jacques de la Boucherie, veuf de Catherine de La Boissiere, d'une part, et Marie de Beausse, veuve de Simon Cheulot, demeurant rue de la Vieille Monnaie, paroisse Saint-Jacques de la Boucherie, d'autre part., 29 juin 1635; MC/ET/XIII/22
      contrat de mariage; Savonnerie (rue de la); Vieille-Monnaie (rue de la); Beausse, Marie de; Du Vivier, François; La Boissière, Catherine de; orfèvre
    - Contrat de mariage entre Jean Le Brung le Jeune, maître chaudronnier, demeurant rue Petite Saulnerie, paroisse Saint-Germain, fils de Jean Le Brung, maître chaudronnier, d'une part, et Marguerite Leconte, majeure, âgée de 25 ans, demeurant rue Saint-Honoré, paroisse Saint-Eustache, fille de Jacques Leconte, décédé, maître orfèvre, et de Jeanne Le Normant, décédée, d'autre part., 6 juillet 1635; MC/ET/XIII/22
      contrat de mariage; Petite-Saunerie (rue de la); Saint-Honoré (rue); Le Brung, Jean; Le Normant, Jeanne; Leconte, Jacques; Leconte, Marguerite; forgeron; orfèvre
    - Contrat de mariage entre Pierre Pageult, tailleur d'habits, demeurant rue du Four, Faubourg Saint-Germain des Prés, paroisse Saint-Sulpice, d'une part, et Andrée Thomasse, demeurant rue des Egouts, Faubourg Saint-Germain des Prés, paroisse Saint-Sulpice, veuve de Claude Baillet, demeurant à la Ferté en Brye, d'autre part., 7 juillet 1635; MC/ET/XIII/22
      Le futur est natif de Brenant Moncontour, pays de Bretagne.
      contrat de mariage; La Ferté-sous-Jouarre (Seine-et-Marne); Moncontour (Côtes-d'Armor); Egouts (rue des); Four (rue du); Saint-Germain (faubourg); Baillet, Claude; Pageult, Pierre; Thomasse, Andrée; tailleur d'habits
    - Contrat de mariage entre Jean Masson, marchand de vins, demeurant rue des Barres, paroisse Saint-Paul, fils de Sebastien Masson, vigneron, demeurant à Laduz (pays de Bourgogne Vallée d'Ailler) et de Germaine Felon, d'une part, et Jeanne Boyard, majeure, fille de Claude Boyard, décédé, sergent au presidial de Sens, et de Madeleine Canet, décédée, d'autre part., 9 juillet 1635; MC/ET/XIII/22
      contrat de mariage; Bourgogne (France, région administrative); Laduz (Yonne); Barres (rue des); Sens (Yonne); Boyard, Claude; Boyard, Jeanne; Canet, Madeleine; Felon, Germaine; Masson, Jean; Masson, Sébastien; commerçant; viticulteur
    - BOUCHEROT (Léon) brodeur chasublier § marché, 13 juillet 1635; MC/ET/XIII/22
      marché; Boucherot, Léon
    - Contrat de mariage entre Gilbert Charton, majeur, âgé de 25 ans, marchand mercier au service de monsieur Menardeau, conseiller au parlement, demeurant rue Montmartre, paroisse Saint-Eustache, fils de Jean Charton, tailleur d'habits, demeurant à Bellenave en Bourbonnais et de Jeanne Bernard, décédée, d'une part, et Jeanne Vallet, fille de Louis Vallet, décédé, marchand mercier, demeurant quai de la Mégisserie, paroisse Saint-Germain l'Auxerrois et d'honorable femme Marie Buquet, demeurant quai de la Mégisserie, paroisse Saint-Germain l'Auxerrois, d'autre part., 15 juillet 1635; MC/ET/XIII/22
      contrat de mariage; Bellenaves (Allier); Montmartre (rue); Mégisserie (quai de la); Bernard, Jeanne; Buquet, Marie; Charton, Gilbert; Charton, Jean; Menardeau, M.; Vallet, Jeanne; Vallet, Louis; commerçant; tailleur d'habits
    - BAUDRIER (Pierre) maître maçon rue Saint-Sulpice § marché entre. .. et Michel HAUDRY pour la construction d'un mur, 17 juillet 1635; MC/ET/XIII/22
      marché; Baudrier, Pierre
    - DUPUIS (Jean) maître brodeur rue de la Lanterne § obligation par .. à Jacques NAU secrétaire ordinaire de la Chambre du Roi, 18 juillet 1635; MC/ET/XIII/22
      obligation; Dupuis, Jean
    - BELANGER (Anne) § Testament de Anne BELANGER femme de Jean DELAFONTAINE marchand mercier, 23 juillet 1635; MC/ET/XIII/22
      testament; Belanger, Anne
    - GARNIER (Pierre) charpentier de bateaux rue Vallée de misère § vente par. .. à André PEGELLE, 29 juillet 1635; MC/ET/XIII/22
      acte de vente; Garnier, Pierre
    - HERSANT (Pierre) maître brodeur, chasublier § donation par Rachel DESMARETS veuve d'Adam HERSANT à Suzanne HERSANT sa fille en présence de... et Mathieu HERSANT brodeur, chasublier ses frères, 4 août 1635; MC/ET/XIII/22
      donation; Hersant, Pierre
    - BIETRY (Louis) marchand orfèvre § Constitution à. .., 10 août 1635; MC/ET/XIII/22
      Bietry, Louis
    - ROUSSY (Etienne de) orfèvre § apprentissage chez .. de Jean GUICHARD fils de Germain GUICHARD orfèvre âgé de 15 ans pour 4 ans moyennant 50 l., 10 août 1635; MC/ET/XIII/22
      contrat d'apprentissage; Roussy, Etienne de
    - BIETRY (Louis) orfèvre rue de la Savonnerie § quittance par. .. tuteur de Charlotte MAUPILLE fille mineure d'Antoine MAUPILLE orfèvre à Claude LEGLANEUR maître maçon, 10 août 1635; MC/ET/XIII/22
      quittance; Bietry, Louis
    - BIETRY (Louis) orfèvre rue de la Savonnerie § quittance par. .. à Denis MARTIN procureur à Saint-Germain-en-Laye, 10 août 1635; MC/ET/XIII/22
    - Contrat de mariage entre Nicollas Laurent, cocher de monsieur du Gué maître des comptes, demeurant rue Saint-Honoré, paroisse Saint-Germain l'Auxerrois, d'une part, et Catherine Flagé, majeure, demeurant rue Geoffroy Lasnier, paroisse Saint-Paul, d'autre part., 14 août 1635; MC/ET/XIII/22
      Le futur est natif de Nancy; la future est native de Dampierre, pays de Champagne.
      contrat de mariage; Dampierre (Aube); Nancy (Meurthe-et-Moselle); Geoffroy-l'Asnier (rue); Saint-Honoré (rue); Du Gué (M.); Flagé, Catherine; Laurent, Nicollas; conducteur de véhicules; comptable; magistrat
    - Contrat de mariage entre Louis Du Sur, maréchal et courtier juré de chevaux, demeurant à La Croix des Petits Champs, paroisse Saint-Eustache, fils de François Du Sur, maître maréchal et courtier juré de chevaux, et de Clémence d' Olbec, d'une part, et Nicolle Affrey, fille de François Affrey, lieutenant en la justice d'Autheuil, demeurant à la ferme de Billancourt, paroisse d'Auteuil et de Marie Burgue, d'autre part., 18 août 1635; MC/ET/XIII/22
      Précisions sur les lieux: Auteuil (ancien village)--Billancourt (ferme de)
      contrat de mariage; Auteuil (ancienne commune); Boulogne-Billancourt (Hauts-de-Seine); Croix-des-Petits-Champs (rue); Affrey, François; Affrey, Nicole; Burgue, Marie; Du Sur, François; Du Sur, Louis; Olbec, Clémence d'; courtier; maréchal-ferrant; maréchal-ferrant
    - BUGUET (Marie) § inventaire des marchandises appartenant à Marie BUGUET veuve de Louis VALLET marchand mercier trouvées en sa maison et boutique quai de la Mégisserie, 20 août 1635; MC/ET/XIII/22
      inventaire; Buguet, Marie
    - LONGUET (Philippe) procureur au Châtelet de Paris § inventaire des papiers et pièces que Philippe LONGUET a baillé à Estienne LUCAS sergent royal et Arnoul COCHON demeurant à Saint-Arnoul, 21 août 1635; MC/ET/XIII/22
      inventaire; Longuet, Philippe
    - LINGÈRE-THOILLIÈRE (apprentissage) § Mise en apprentissage de Germaine CHARPENTIER chez Françoise BAILLET lingère pour 4 ans, 29 août 1635; MC/ET/XIII/22
      contrat d'apprentissage; Charpentier, Germaine
    - LE DRU (Jean) marchand tapissier § obligation à. .. par Nicolas GILLEMAIN marchand chandellier en suif, 4 septembre 1635; MC/ET/XIII/22
      obligation; Le Dru, Jean
    - JALOUX (Noël) marchand orfèvre sur le quai de l'Ile du Palais § déclaration par Anne HERONDELLE veuve de. .., 6 septembre 1635; MC/ET/XIII/22
      déclaration; Jaloux, Noël
    - Contrat de mariage entre maître Claude Lemau, postullant au palais, demeurant rue Saint-Martin, paroisse Notre Dame Des Champs, d'une part, et Marie Silvestre, majeure, fille de Guillaume Silvestre, décédé, demeurant à Ferrière (pays du Perche) et de Françoise (?), décédée, d'autre part., 8 septembre 1635; MC/ET/XIII/22
      contrat de mariage; Saint-Martin (rue); Perche (France); Lemau, Claude; Silvestre, Françoise; Silvestre, Guillaume; Silvestre, Marie; juriste
    - VIERGE (Claude) menuisier § désistement, 10 septembre 1635; MC/ET/XIII/22
      Vierge, Claude
    - MENUISIER HANIN Simon § désistement, 10 septembre 1635; MC/ET/XIII/22
      Hanin, Simon
    - Contrat de mariage entre Pierre de Courcelles, maître rôtisseur, demeurant rue aux Ours, paroisse Saint-Leu-Saint-Gilles, fils de Pierre Courcelle, maître appothicaire, et de Marguerite Rivière, d'une part, et Marie Fournier, mineure, maîtresse toillière lingère, fille de Guillaume Fournier, décédé, maître paveur, demeurant rue Saint-Germain l'Auxerrois, paroisse Saint-l'Auxerrois et de Françoise Baillet, d'autre part., 14 septembre 1635; MC/ET/XIII/22
      contrat de mariage; Ours (rue aux); Saint-Germain-l'Auxerrois (rue); Baillet, Françoise; Courcelles, Pierre de; Fournier, Guillaume; Fournier, Marie; Rivière, Marguerite; pharmacien; paveur-dalleur; cuisinier; passementier; teinturier blanchisseur
    - Constitution par Hilaire Robeau, demeurant rue Galande, et par Marie Mailliorville, sa femme, par Pierre Mailliorville, maître tailleur d'habits, et par Jeanne Bonclaude, sa femme, demeurant même rue, à Denis Lantinot, facteur de messager de Troyes, et à Marie Loysel, sa femme, de 33 livres 6 sols 8 deniers de rente, moyennant 600 livres., 15 septembre 1635; MC/ET/XIII/22
      Documents du Minutier central concernant l'histoire de la musique (1600-1650), par Madeleine Jurgens, tome II [études XI à XX, 1900 actes], Paris, Archives nationales, 1974, p. 263 (instrument de recherche imprimé dématérialisé, certaines notices sont plus détaillées dans la version intégrale accessible en ligne par la rubrique 'Autres instruments de recherche', voir contexte dans le Plan d’orientation général - Notaires de Paris, guides thématiques du Minutier).
      Robeau, Hilaire
    - JALOUX (Charles) marchand orfèvre en l'Ile du Palais § obligation à. .. par Philippe DEBEYNE affineur départeur d'or et d'argent, 15 septembre 1635; MC/ET/XIII/22
      obligation; Jaloux, Charles
    - TEINTURIER (apprentissage) § apprentissage de Georges LEGRAS âgé de 18 ans chez Jean ROLLAND pour 4 ans, 17 septembre 1635; MC/ET/XIII/22
      contrat d'apprentissage; Legras, Georges
    - Transport par Bastienne Bénard, veuve de Robert Révérend, bourgeois de Paris, à Pierre Lebourgeois, peintre des bâtiments du duc d'Orléans, de 200 l. dues par François Faucon, pour lui régler pareille somme que celle qu'elle lui doit par obligation du 6 mars 1620., 24 septembre 1635; MC/ET/XIII/22
      Documents du Minutier central concernant les peintres, sculpteurs et graveurs au XVIIe siècle (1600-1650), par Marie-Antoinette Fleury et Martine Constans, tome II [études XI à XX, 2445 actes], Paris, Archives nationales, 2010, notice n°1303 (instrument de recherche imprimé dématérialisé, certaines notices sont plus détaillées dans la version intégrale accessible en ligne par la rubrique 'Autres instruments de recherche', voir contexte dans le Plan d’orientation général - Notaires de Paris, guides thématiques du Minutier).
      Bénard, Bastienne
    - Quittance par Jean Pellecerf, l'aîné, maître joueur d'instruments, bourgeois de Paris, demeurant rue Saint-Honoré, à Jean Enguerrant, marchand, bourgeois de Paris, de la somme de 2.000 livres., 30 septembre 1635; MC/ET/XIII/22
      Pellecerf, Jean
    - HAMELIN (Cosme) maçon rue Dulude § marché entre. .. et Pierre GODE marchand pour la construction d'un pavillon, 1er octobre 1635; MC/ET/XIII/22
      marché; Hamelin, Cosme
    - Obligation par Étienne Prou, peintre, demeurant sur le quai de la Mégisserie, et sa femme, Catherine de Vauconsains, envers Mathieu Raffon, de 50 l. remboursables dans un mois., 11 octobre 1635; MC/ET/XIII/22
      Documents du Minutier central concernant les peintres, sculpteurs et graveurs au XVIIe siècle (1600-1650), par Marie-Antoinette Fleury et Martine Constans, tome II [études XI à XX, 2445 actes], Paris, Archives nationales, 2010, notice n°1843 (instrument de recherche imprimé dématérialisé, certaines notices sont plus détaillées dans la version intégrale accessible en ligne par la rubrique 'Autres instruments de recherche', voir contexte dans le Plan d’orientation général - Notaires de Paris, guides thématiques du Minutier).
      Prou, Etienne
    - DOREUR sur fer, fonte, cuivre, laiton DUBOIS (Simon) § désistement, 12 octobre 1635; MC/ET/XIII/22
      Dubois, Simon
    - TRUBERT (Etienne) valet des pages de la Chambre du Roi § inventaire après décès de Etienne TRUBERT en présence de Lambert TRUBERT tapissier, 16 octobre 1635; MC/ET/XIII/22
    - Contrat de mariage entre Aubin Louyé, âgé de 30 ans, lavendier, demeurant rue Saint-Thomas du Louvre, paroisse Saint-Germain l'Auxerrois, d'une part, et Jeanne Préchaféié, majeure, demeurant rue Pagevin, paroisse Saint-Eustache, d'autre part., 23 octobre 1635; MC/ET/XIII/22
      contrat de mariage; Pagevin (rue); Saint-Thomas-du-Louvre (rue); Louyé, Aubin; Préchaféyé, Jeanne
    - JALOUX (Charles) orfèvre en l'Ile du Palais § quittance par. .. à Anne HÉRONDELLE veuve de Noël JALOUX orfèvre, 24 octobre 1635; MC/ET/XIII/22
      quittance; Jaloux, Charles
    - FEUILLET (François) maître potier d'étain § don mutuel entre .. et Marguerite DESCHAMPS, sa femme, 29 octobre 1635; MC/ET/XIII/22
      donation; Feuillet, François
    - DESEING (Claude) serrurier maître Montorgueil § vente par. .. à Allain JOUAN marchand mercier, 31 octobre 1635; MC/ET/XIII/22
      acte de vente; Deseing, Claude
    - PERTAT (Nicolas) menuisier rue des vertus § vente par .. à Innocent JERUYE homme de bien, 3 novembre 1635; MC/ET/XIII/22
      acte de vente; Pertat, Nicolas
    - BREBION (Pierre) tapissier en cuir doré et tapissier du Roi rue Saint-Honoré § Transport par. .. à Jacques LEROY, 4 novembre 1635; MC/ET/XIII/22
      Brebion, Pierre
    - RUTARD (Claude) § Inventaire après décès de Claude RUTARD femme de Nicolas ROYER chapelier bourgeois de Paris; 6 tableaux, 12 novembre 1635; MC/ET/XIII/22
      inventaire; Rutard, Claude
    - MAÇON tailleur de pierre LEGENDRE Nicolas § vente, 13 novembre 1635; MC/ET/XIII/22
      acte de vente; Legendre, Nicolas
    - DELAFONTAINE (Jean) marchand mercier à Paris § Apprentissage chez Jean DELAFONTAINE de Antoine MUTET âgé de 18 ans pour 3 ans sans débours de part ni d'autre, 14 novembre 1635; MC/ET/XIII/22
      contrat d'apprentissage; Delafontaine, Jean
    - VILLAIN (Antoine) marchand orfèvre rue Marivaux § inventaire après décès de... à la requête de Louise MESNIER en présence de Pierre VILLAIN marchand orfèvre; 7 tableaux, 21 novembre 1635; MC/ET/XIII/22
      inventaire; Villain, Antoine
    - Contrat de mariage entre Antoine Desprez, cocher, demeurant rue du Poitou au Marais du Temple, paroisse Notre Dame des Champs, fils de Françoys Desprez, décédé, laboureur, demeurant à Villeneuve le Conte et de Marie Le Long, d'une part, et Jeanne Collin, majeure, fille de Didier Collin, décédé, et de Jeanne Barbier, décédée, d'autre part., 24 novembre 1635; MC/ET/XIII/22
      La future est native de Bar le Duc.
      contrat de mariage; Bar-le-Duc (Meuse); Marais (quartier); Poitou (rue de); Temple (quartier); Villeneuve-le-Comte (Seine-et-Marne); Barbier, Jeanne; Collin, Didier; Collin, Jeanne; Desprez, Antoine; Desprez, François; Le Long, Marie; conducteur de véhicules; agriculteur
    - JUDIN (Thomas) prêtre habitué de Saint-Germain-l'Auxerrois demeurant dans la petite rue du clocher de la dite paroisse § Testament de Thomas JUDIN, 28 novembre 1635; MC/ET/XIII/22
      testament; Judin, Thomas
    - AMIART (Antoine) couvreur de maisons en l'Ile Notre Dame § Quittance par. .. à Denise CHAPERON veuve de Charles BERTRAND marchand de vin, 1er décembre 1635; MC/ET/XIII/22
    - BILLY (Gabriel de) fourbisseur, garnisseur d'épées rue Neuve Saint-Louis § obligation par. .. à Guillaume GAY homme d'arme du Roi, 16 décembre 1635; MC/ET/XIII/22
      obligation; Billy, Gabriel de
    - MOSUIDE (Claude) éperonnier du Roi rue Saint-Honoré § titre nouvel par. .., 18 décembre 1635; MC/ET/XIII/22
      titre nouvel; Mosuide, Claude
    - BOUREL (Toussaint) serrurier rue Mouffetard § bail à. .. par Louis DUMANGOT taillandier en fer blanc, 21 décembre 1635; MC/ET/XIII/22
      bail; Bourel, Toussaint
    - LE NOIR (Jean) charpentier demeurant à Montmorency § obligation par .. à Jean AMYOT conseiller, secrétaire du Roi, 23 décembre 1635; MC/ET/XIII/22
      obligation; Le Noir, Jean
    - LATOUR-LANDRY (Jehan de) comte de Châteauroux demeurant rue de Grenelle § inventaire après décès de Jean de LATOUR-LANDRY 6 tableaux, 24 décembre 1635; MC/ET/XIII/22
      inventaire; Latour-Landry, Jean de
    - MORESNIER (Magdelaine) § Testament de Magdelaine MORESNIER veuve de Pierre SOUCHART marchand boucher à Paris, 20 décembre 1659; MC/ET/XIII/22
      testament; Moresnier, Magdelaine
    - GORGIN (Robert) couvreur de maisons rue de la Tabletterie § ratification par Nicole HUBERT femme de. .., 15 juin 1695; MC/ET/XIII/22
    - LEBRUN (Jehan) § contrat de mariage entre Jehan LEBRUN et Marguerite LECONTE, 6 juillet 1695; MC/ET/XIII/22
      contrat de mariage; Lebrun, Jehan
    - LAURENT (Nicolas) cocher de M. Dugué § contrat de mariage entre Nicolas LAURENT et Catherine FLAGY, 14 août 1695; MC/ET/XIII/22
      contrat de mariage; Laurent, Nicolas
    - LEMAU (Claude) postulant au Palais rue Saint-Martin § contrat de mariage entre Claude LEMAU et Marie SILVESTRE, 8 septembre 1695; MC/ET/XIII/22
      contrat de mariage; Lemau, Claude
    - HANIN (Simon) menuisier § désistement par. .. à Claude VIERGE menuisier, 10 septembre 1695; MC/ET/XIII/22
    - LEGRAS (Savinien) libraire § mise en apprentissage par Savinien LEGRAS de son fils Georges âgé de 18 ans pour 4 ans chez Jean ROLLAND teinturier, 17 septembre 1695; MC/ET/XIII/22
      contrat d'apprentissage; Legras, Savinien
  - Minutes. 1636, janvier - juin, janvier - juin 1636; MC/ET/XIII/23
    - ÉMAILLEUR marchand VERRIER CHASOT (Pierre) § accord, 4 janvier 1636; MC/ET/XIII/23
      accord; Chasot, Pierre
    - AUGER (Henry) marchand orfèvre demeurant en l'Ile du Palais § obligation à. .. par Jehan CHARTIER médecin du Roi, 8 janvier 1636; MC/ET/XIII/23
      obligation; Auger, Henry
    - JALOUX (Charles) marchand orfèvre demeurant en l'Ile du Palais § obligation à. .. par René de GRUEL, 10 janvier 1636; MC/ET/XIII/23
    - MENUISIER LECOCQ Jacques § procuration, 11 janvier 1636; MC/ET/XIII/23
      procuration; Lecocq, Jacques
    - DEBAISE (Anthoine) gagne denier rue Saint-Germain-l'Auxerrois § contrat de mariage entre Anthoine DEBAISE et Gillesse FARCY, 14 janvier 1636; MC/ET/XIII/23
      contrat de mariage; Debaise, Anthoine
    - LESCUIER (Marguerite) § Testament de Marguerite LESCUIER femme en seconde noces de Gaspard HUBERT maître maçon, 18 janvier 1636; MC/ET/XIII/23
      testament; Lescuier, Marguerite
    - DEFONIN (Jacques) brodeur chasublier rue de la Ferronnerie § inventaire après décès des. .. à la requête de Marie AUBIN sa veuve. 16 tableaux, 19 janvier 1636; MC/ET/XIII/23
      inventaire; Defonin, Jacques
    - VILAIN (Mathurin) marchand orfèvre rue des Lavandières § compromis, 20 janvier 1636; MC/ET/XIII/23
      Vilain, Mathurin
    - LECONTE (Philibert) écuyer § contrat de mariage entre Philibert LECONTE et Isabel LEPRÉVOST, 26 janvier 1636; MC/ET/XIII/23
      contrat de mariage; Leconte, Philibert
    - TAILLEUR DE PIERRE LEFORT (Jean) § contrat de mariage, 27 janvier 1636; MC/ET/XIII/23
      contrat de mariage; Lefort, Jean
    - MAÇON LEFORT (Marcel) + § contrat de mariage, 27 janvier 1636; MC/ET/XIII/23
      contrat de mariage; Le fort, Marcel
    - LEFORT (Jean) tailleur de pierre § Contrat de mariage entre. .. fils de feu Marcel LEFORT maître maçon et Jeanne LEVESQUE en présence de Florent DESCHAMPS maître maçon, 27 janvier 1636; MC/ET/XIII/23
    - DUMOIES (André) tailleur de pierre rue Aumaire § bail à .. par Jean DUCARNAY marchand, bourgeois de Paris., 29 janvier 1636; MC/ET/XIII/23
      bail; Dumoies, André
    - FONTAINE (Thomas) maître maçon rue du Four § transaction entre... et Charles CAIGNON marchand de vin, 7 février 1636; MC/ET/XIII/23
      accord; Fontaine, Thomas
    - PETIT (Adrien) maître serrurier rue des lavandières § apprentissage chez .. de Benoist BLANVIN pour 4 ans moyennant 60 l., 9 février 1636; MC/ET/XIII/23
      contrat d'apprentissage; Petit, Adrien